Inventaris van het archief van de Nederlandse Ambassade in de Duitse Democratische Republiek, 1973-1974
Nationaal Archief, Den Haag
Het codenummer is feitelijk een onderwerpsnummer. Dit betekent dat onder één onderwerp meerdere dossiers kunnen vallen die hetzelfde codenummer hebben. Voor het bepalen van de plaats van een archiefstuk binnen de inventaris is gekeken naar de code welke oorspronkelijk aan het archiefstuk is gegeven. Op basis van die code is het archiefstuk onder een rubriek geplaatst. Alleen in die gevallen waarin de gegeven code niet overeenkwam met de inhoud van het dossier, is deze code losgelaten en zijn de stukken geplaatst in de rubriek waar ze inhoudelijk thuis horen. De verschillende archiefstukken zijn zoveel mogelijk chronologisch geordend.
Aanwijzingen voor de gebruiker
Openbaarheidsbeperkingen
Deels openbaar, deels beperkt openbaar (A). Betreft inv.nr. 41 (waarschijnlijk fout in akte).
Materiële beperkingen
Aanvraaginstructie
Openbare archiefstukken kunnen online worden aangevraagd en gereserveerd. U kunt dit ook via de terminals in de studiezaal van het Nationaal Archief doen. Om te kunnen reserveren dient u de volgende stappen te volgen:
U maakt een profiel aan op www.gahetna.nl, en logt vervolgens in
Via de archiefinventaris (alleen de beschrijvingen met rode nummers) selecteert u het gewenste archiefstuk door op de knop 'Reserveren' te klikken
In het volgende scherm geeft u aan op welke dag u het archiefstuk wilt inzien
Indien u zich bevindt in de studiezaal en een tafelnummer heeft ontvangen kunt u dit nummer vermelden. Als u geen tafelnummer heeft kunt u tafelnummer 777 laten staan
Vervolgens bevestigt u uw reservering door deze te versturen.
Verwant materiaal
Beschikbaarheid van kopieën
Bijlagen
Concordans
Deze concordans (omnummeringstabel) verwijst naar de archiefcode van het Ministerie van Buitenlandse Zaken en de inventarisnummers van het archief van de Nederlandse Ambassade in de Duitse Democratische Republiek over de periode 1973 - 1974.
1
2
3
4
026 72
031 6
10 7
102 5
23 10
24 8
271.6 9
281.0 11
281.0 12
312 16
312 17
313.213 15
321.1 14
321.210.2 13
321.23 19
333.4 18
335.3 39
550.8 20
552.1 21
553.0 27
553.20 26
554.0 23
554.1 24
554.634 22
554.72 25
600 28
610.301 36
610.301 37
611.441.1 38
613.210.12 33
613.211.0 35
613.213 29
613.213.11 30
613.213.12 31
613.213.12 32
614.1 34
664.3 40
726.0 43
751 41
752 42
812.50 46
816 47
824.1 44
824.2 45
902 78
902 83
911.21 79
911.23 80
911.24 81
911.31 82
911.32 85
911.34 84
912.20 50
912.20 51
912.20 52
912.20 53
912.20 54
912.20 55
912.20 56
912.20 57
912.20 58
912.20 59
912.20 60
912.20 61
912.20 62
912.20 63
912.20 64
912.20 65
912.20 66
912.20 67
912.20 68
912.20 69
912.20 70
912.20 71
912.20 en 912.21 49
912.20, 912.231 73
912.3 76
913.11 74
913.11 75
913.211.0 48
913.521 77
921.10 89
921.220 88
921.30 87
921.353.1 86
996 90
996 91
996 92
999.0 93
Beschrijving van de series en archiefbestanddelen
- Algemeen, 0.
  - Agenda's van ingekomen en uitgegane stukken., 1973 - 1974; 1-2; 2 delen
    - 1973 mei 01 t/m 1974 juni 27 (t/m agendanr. 1651), 1
    - 1974 juni 27 t/m 1975 aug. 04 (t/m agendanr. 1854), 2
  - Indexen op ingekomen en uitgegane-, open-, code- en telexberichten en brieven van de Nederlandse Ambassade in de Duitse Democratische Republiek aan het Ministerie van Buitenlandse Zaken en vice versa (accusatiekaarten)., 1973 - 1974; 3; 1 omslag
  - Dossierinventaris van het archief van de Nederlandse Ambassade in de Duitse Democratische Republiek over de periode 1965 - 1974., 1986; 4; 1 stuk
- Organisatie, 1.
  - Stukken betreffende de oprichting van de Nederlandse Ambassade in de Duitse Democratische Republiek per 7 mei 1973 en de benoeming van dr. K.W. Reinink tot ambassadeur., 5; 1 omslag
  - Verslagen van diverse dienstreizen en excursies in de Duitse Democratische Republiek door de ambassadeur van Nederland., 1973 - 1974; 6; 1 omslag
  - Stukken betreffende het opstellen van een rapport met algemene en praktische gegevens over de Duitse Democratische Republiek voor nieuwe medewerkers op een Nederlandse diplomatieke post (postrapport)., 1974; 7; 1 omslag
- Protocol, 2.
  - Stukken betreffende het aanbieden van de geloofsbrieven van de Nederlandse ambassadeur dr. K.W. Reinink aan de vicevoorzitter van de Staatsraad van de Duitse Democratische Republiek., 1973; 8; 1 omslag
  - Stukken betreffende aangelegenheden met betrekking tot het Nederlands Koninklijk Huis., 1973 - 1974; 9-10; 2 omslagen
    - Viering van het 25-jarig regeringsjubileum van koningin Juliana, 1973, 9
    - Gespreksonderwerpen ten behoeve van het jaarlijkse diplomatendiner, 1973 - 1974, 10
  - Stukken betreffende het toelaten van diplomaten uit de Duitse Democratische Republiek in Nederland., 1973 - 1974; 11; 1 omslag
  - Stukken betreffende de wijzigingen in de samenstelling van het corps diplomatique in de Duitse Democratische Republiek., 1974; 12; 1 omslag
- Juridische aangelegenheden, 3.
  - Stukken betreffende de nationaliteitswetgeving in de Duitse Democratische Republiek., 1973 - 1974; 13; 1 omslag
  - Stukken betreffende de wetgeving in de Duitse Democratische Republiek (DDR) inzake de contacten van officiële instanties en burgers van de DDR met leden van buitenlandse missies en het aannemen van een wet inzake de rechten en plichten van de jeugd., 1973 - 1974; 14; 1 omslag
  - Stukken betreffende het voeren van overleg met de Duitse Democratische Republiek over de afhandeling van diverse schadeclaims., 1973 - 1974; 15; 1 omslag
  - Stukken betreffende het afsluiten van consulaire akkoorden tussen de Duitse Democratische Republiek en andere landen., 1973 - 1975; 16-17; 2 omslagen
    - Diverse landen, 1974, 16
    - Nederland, 1973 - 1975, 17
  - Memo inzake een door Noorwegen bij de Duitse Democratische Republiek ingediende vordering ten behoeve van alimentatie voor Noorse vrouwen die een kind hebben uit een liaison met een lid van de Duitse Wehrmacht tijdens de Tweede Wereldoorlog., 1974; 18; 1 stuk
  - Stukken betreffende de bijeenkomst van de Speciale Commissie voor Apartheid in Berlijn van 24 tot en met 29 mei., 1974; 19; 1 omslag
- Waterstaat, verkeer en vervoer en verbindingen, 5.
  - Stukken betreffende de energievoorzieningen in de Duitse Democratische Republiek., 1973 - 1974; 20; 1 omslag
  - Stukken betreffende het sluiten van wegvervoersovereenkomsten tussen de Duitse Democratische Republiek en België, Zweden en Oostenrijk., 1973 - 1974; 21; 1 omslag
  - Stukken betreffende luchtvaartaangelegenheden in de Duitse Democratische Republiek., 1973 - 1974; 22-25; 4 omslagen
    - Kaping van vliegtuigen, 1973 - 1974, 22
    - Luchtvaartbetrekkingen met diverse landen. 1973 - 1974, 23-24
      - Diverse landen, 1974, 23
      - Nederland, 1973 - 1974, 24
    - Luchtvaartverbindingen met Amsterdam en Milaan, 1974, 25
  - Stukken betreffende scheepvaartaangelegenheden in de Duitse Democratische Republiek., 1974; 26-27; 2 omslagen
    - Binnenscheepvaartverbinding met de landen van de Benelux, 1974, 26
    - Ontwikkeling van de handelsvloot, 1974, 27
- Economie, arbeid, 6.
  - Economie, 6.1.
    - Stukken betreffende de algemene economische berichtgeving over de Duitse Democratische Republiek., 1973 - 1974; 28; 1 omslag
    - Stukken betreffende de handelsbetrekkingen van de Duitse Democratische Republiek met diverse landen., 1973 - 1974; 29-32; 3 omslagen en 1 stuk
      - Algemeen, 1973 - 1974, 29
      - Nederland, 1973 - 1974, 30
      - Sovjet-Unie, 1974, 31; stuk
      - West-Duitsland, 1973 - 1974, 32
    - Stukken betreffende de Leipziger Messe gehouden in het voorjaar en najaar van 1973 en 1974., 1973 - 1974; 33; 1 pak
    - Stukken betreffende de ontwikkelingen in de landbouw in de Duitse Democratische Republiek., 1973 - 1974; 34; 1 omslag
    - Stukken betreffende de regelgeving voor in- en uitvoer in de Duitse Democratische Republiek., 1973 - 1974; 35; 1 omslag
    - Stukken betreffende het sluiten van samenwerkingsovereenkomsten tussen de Duitse Democratische Republiek en diverse landen., 1973 - 1974; 36-37; 1 pak en 1 omslag
      - Nederland, 1973 - 1974, 36; pak
      - Diverse landen, 1974, 37
    - Codebericht inzake de financiële betrekkingen tussen de Duitse Democratische Republiek en Nederland., 1974; 38; 1 stuk
    - Stukken betreffende het sluiten van handelsakkoorden tussen de Duitse Democratische Republiek en diverse landen., 1973 - 1974; 39; 1 omslag
  - Arbeid, 6.2.
    - Stukken betreffende het te werk stellen in de Duitse Democratische Republiek van gastarbeiders uit Algerije., 1974; 40; 1 omslag
- Sociale aangelegenheden, 7.
  - Stukken betreffende de Nederlandse Oecumenische Gemeente in Berlijn., 1973 - 1974; 41; 1 omslag
    Openbaarheid beperkt tot 1 januari 2050
  - Stukken betreffende de jeugdorganisatie Freie Deutsche Jugend (FDJ) in de Duitse Democratische Republiek., 1974; 42; 1 omslag
  - Stukken betreffende het opnemen van vluchtelingen uit Chili in de Duitse Democratische Republiek., 1974; 43; 1 omslag
- Culturele aangelegenheden, 8.
  - Stukken betreffende het tiende wereldjeugdfestival gehouden in Berlijn van 28 juli tot en met 5 augustus., 1973; 44; 1 omslag
  - Stukken betreffende het onderwijs in het Nederlands in de Duitse Democratische Republiek., 1973 - 1974; 45; 1 omslag
  - Brieven aan de minister van Buitenlandse Zaken inzake interviews met Erich Honecker, partijleider van de Sozialistische Einheitspartei Deutschlands (SED)., 1973 - 1974; 46; 1 omslag
  - Verslag van het schrijverscongres, gehouden in Berlijn van 14 tot en met 16 november., 1974; 47; 1 stuk
- Staatkunde, landsverdediging, internationale organisaties, 9.
  - Staatkunde, 9.1.
    - Stukken betreffende de buitenlandse betrekkingen van de Duitse Democratische Republiek., 1973 - 1974; 48-77; 1 pak, 23 omslagen en 8 stukken
      - Kritiek van de vertegenwoordigers van de Arabische landen in de Duitse Democratische Republiek op de Nederlandse politiek met betrekking tot het Midden-Oosten vraagstuk, 1973, 48; stuk
      - Diplomatieke betrekkingen van de Duitse Democratische Republiek. 1973 - 1974, 49-73
        - Algemeen, 1973 - 1974, 49
        - Afrika, 1974, 50
        - Azië, 1973 - 1974, 51
        - België, 1973 - 1974, 52
        - Bulgarije, 1974, 53; stuk
        - China, 1974, 54; stuk
        - Finland, 1974, 55
        - Frankrijk, 1974, 56
        - Hongarije, 1974, 57; stuk
        - Italië, 1973 - 1974, 58
        - Joegoslavië, 1973 - 1974, 59
        - Latijns-Amerika, 1973 - 1974, 60
        - Luxemburg, 1973, 61
        - Midden-Oosten, 1973 - 1974, 62
        - Mongolië, 1973 - 1974, 63
        - Polen, 1974, 64; stuk
        - Portugal, 1974, 65
        - Roemenië, 1973, 66; stuk
        - Scandinavië, 1974, 67; stuk
        - Sovjet-Unie, 1973 - 1974, 68
        - Tsjecho-Slowakije, 1974, 69
        - Verenigd Koninkrijk, 1974, 70; stuk
        - Verenigde Staten. 1974, 71-72
          - Algemeen, 1974, 71
          - Bijeenkomst van de Vereniging voor Vriendschap tussen de Sovjet-Unie en Duitsland, gehouden te Dresden van 11 tot en met 12 mei, 1974, 72
        - West-Duitsland, 1973 - 1974, 73; pak
      - Overleg op het niveau van directeuren Europa (Comité Politique, COPO) inzake het vaststellen van een gemeenschappelijk beleid met betrekking tot de betrekkingen met de Duitse Democratische Republiek, 1973 - 1974, 74
      - Verslagen van de bijeenkomsten van de Werkgroep Oost-Europa in het kader van de Europese Politieke Samenwerking, 1973 - 1974, 75
      - Behartigen van de politieke belangen van Luxemburg door Nederland in de Duitse Democratische Republiek, 1974, 76
      - Contacten met communistische partijen uit andere landen, 1974, 77
    - Stukken betreffende de binnenlandse politieke ontwikkelingen in de Duitse Democratische Republiek., 1973 - 1975; 78-85; 1 stuk en 7 omslagen
      - Algemeen, 1973 - 1974, 78
      - Overlijden van het staatshoofd Walter Ulbricht, 1973, 79
      - Kabinetswijzigingen, 1973 - 1974, 80
      - Parlement (Volkskammer), 1973 - 1974, 81
      - Sozialistische Einheidspartei Deutschlands (SED), 1973 - 1974, 82
      - Jaarrapporten, 1973 - 1975, 83
      - Verhouding tussen kerk en staat, 1974, 84
      - Verkiezingen, 1974, 85; stuk
  - Landsverdediging, 9.2.
    - Stukken betreffende de deelname van de Duitse Democratische Republiek aan de Conferentie voor een Europees Veiligheidsstelsel (CEVS)., 1973 - 1974; 86; 1 omslag
    - Stukken betreffende de deelname van de Duitse Democratische Republiek aan het Warschaupact., 1973 - 1974; 87; 1 omslag
    - Stukken betreffende de uitwisseling van militaireattachés tussen de Duitse Democratische Republiek en Nederland., 1973 - 1974; 88; 1 omslag
    - Verslag van de rede van minister Hoffmann van Defensie van de Duitse Democratische Republiek gehouden bij de afsluiting van jaargang 1974 van de militaire academie., 89; 1 stuk
  - Internationale organisaties, 9.3.
    - Stukken betreffende de verhouding van de Duitse Democratische Republiek tot internationale organisaties., 1973 - 1974; 90-93; 1 stuk en 3 omslagen
      - Council of Mutual Economical Aid (Comecon), 1973, 90; stuk
      - Europese Economische Gemeenschap (EEG), 1973 - 1974, 91
      - Internationale Labour Organization (ILO), 1973 - 1974, 92
      - Verenigde Naties (VN), 1974, 93